# 同一控制下企业固定资产评估增值投资

提问人：zico9999 时间：2011-05-15 18:21:29
国有控股公司在IPO 中，存在母公司以若干家子公司（假定为公司法下的有限责任公司）的股权投资新设另一子公司作为上市主体的情况，新设子公司同样为最终控制方所控制。由于新设子公司同样为最终控制方所控制，作为同一控制下的合并进行处理，举例如下： A持有的对B1等子公司的股权账面价值 3000 万，以经评估的公允价值及投资双方认可的价值为 5000 万作为对M的出资额，B1等子公司不能按公允价值调账。M因为涉及工商登记注册，成立时将对B的投资按 5000 万进行初始计量，在对B等子公司进行合并时，按同一控制下企业合并的历史成本原则，合并抵消时将 2000 万的投资“增值”计入合并报表的资本公积。
上述处理是将股权作为出资评估增值在单表中可以体现，如果A公司将固定资产（评估增值）作为投资新设M公司，是否也可以同上述处理？

回答人：chenyiwei
如果该固定资产的评估增值额同样已经折合为该新设子公司的资本的，可比照上述同一原则处理。

提问人：zhs7403 时间：2013-12-17 16:35:16
陈老师,我的理解是不是这样处理 A dr 长骨投资-m 3000 cr 长骨投资--b1 3000
m dr 长骨投资-b1 5000 cr 实收资本 5000
a的合并是 dr 实收资本 5000 cr 长骨投资-b1 2000 cr 长骨投资-m 3000 对吗？

回答人：chenyiwei
基本上可以这样理解。